臺灣臺北地方法院刑事判決
111年度訴字第424號
公  訴  人  臺灣臺北地方檢察署檢察官
被      告  劉志祥


指定辯護人  本院公設辯護人    唐禎琪
上列被告違反毒品危害防制條例案件，經檢察官提起公訴（111
年度偵字第9852號、111年度毒偵字第952號），本院判決如下：
    主  文
壹、主刑部分：
　　劉志祥施用第二級毒品，處有期徒刑參月，如易科罰金，以
    新臺幣壹仟元折算壹日；又犯如附表一所示之罪，各處如附
    表一所示之刑。不得易科罰金部分，應執行有期徒刑柒年。
貳、沒收部分：
一、扣案如附表二編號一至二所示之物均沒收銷燬。
二、扣案如附表二編號三至五所示之物均沒收。
三、未扣案犯罪所得新臺幣伍萬陸仟元沒收，於全部或一部不能
    或不宜執行沒收時，追徵其價額。
    事  實
一、劉志祥明知甲基安非他命係毒品危害防制條例第2條第2項之
    第二級毒品，不得販賣、施用及持有，竟基於施用第二級毒
    品甲基安非他命之犯意，於民國111年3月29日凌晨4時45分許
    ，在臺北市○○區○○街000巷0弄00○0號4樓之居處，以將甲基
    安非他命置入玻璃球內燒烤產生煙霧吸食之方式，施用甲基
    安非他命1次。
二、劉志祥意圖營利，基於販賣之犯意，先後以其如附表二編號
    4之手機（搭配0000000000門號）與買家聯繫毒品買賣事宜
    ，達成買賣甲基安非他命之合意後，先後販售甲基安非他命
    共10次（各次販賣對象、時間、地點、毒品數量、價格等，
    詳如附表一所示）。嗣經警持搜索票並配合現譯追蹤執行即
    扣得如附表二之物，並經採其尿液送驗後，呈現安非他命、
    甲基安非他命陽性反應，而悉上情。
三、案經臺北市政府警察局刑事警察大隊報告臺灣臺北地方檢察
    署檢察官偵查起訴。
    理  由
壹、證據能力部分：
一、本判決所引用下述被告劉志祥以外之人於審判外之陳述，固
    為傳聞證據，然當事人及辯護人等就本判決所引用被告以外
    之人於審判外之言詞或書面陳述之證據能力未予爭執，本院
    審酌該等具有傳聞證據性質之證據製作時之情況，並無不能
    自由陳述之情形，亦未見有何違法取證或其他瑕疵，且與待
    證事實具有關聯性，認為以之作為證據應屬適當，自均有證
    據能力。
二、本判決所引用之其他非供述證據，查無違反法定程序取得之
    情形，依刑事訴訟法第158條之4反面解釋，均具證據能力。
貳、得心證之理由：
一、事實一部分：
　　上開事實一部分，被告業於偵查及審理中均坦承不諱（偵卷
    第286頁、本院訴卷第231頁），並有臺北市政府警察局偵辨
    毒品案件尿液檢體委驗單（尿液編號：123878）、台灣尖端
    先進生技醫藥股份有限公司濫用藥物實驗室111年4月12日濫
    用藥物檢驗報告、交通部民用航空局航空醫務中心111年4月
    8日航藥鑑字第0000000號毒品鑑定書等附卷可稽（偵卷第44
    1、445、449頁），復有扣案如附表二編號2、5所示之物可
    佐，是被告此部分任意性自白與事實相符，堪可採信。
二、事實二部分：
　㈠上開事實二部分，被告業於偵查及審理中均坦承不諱（偵卷
    第5-39、285-290、809-811頁、本院訴卷第231頁），核與
    證人即購毒者詹承佑、陳瑩龍、施雯山於警詢、偵查中之證
    述相符（偵卷第131-141、187-192、195-208、259-265、27
    1-277、541-548、681-690、709-707頁），並被告持用行動
    電話0000000000號與證人詹承佑、陳瑩龍與施雯山之通訊監
    察譯文、本院110年聲監字第749號、110年聲監續字第1687
    、1848、1995號、111年聲監續67、199號通訊監察書、本院
    111年聲搜字450號搜索票、自願受搜索同意書、臺北市政府
    警察局刑事警察大隊搜索扣押筆錄、臺北市政府警察局刑事
    警察大隊扣押物品目錄表、毒品扣押物照片、臺北市政府警
    察局刑事警察大隊扣押物品清單、電子磅秤照片、臺北市政
    府警察局111年北市鑑毒字第105號鑑定書、國泰世華商業銀
    行存匯作業管理部111年4月6日國世存匯作業字第111005312
    8號函暨被告開戶基本資料、往來明細、證人詹承佑之郵局
    存摺封面及交易明細等附卷可稽（偵卷第41-65、103-105、
    71-87、97-101、375-397、437、451-471、791、799、801
    頁、毒偵卷第151頁），復有扣案如附表二編1、3、4所示之
    物可佐，是被告此部分任意性自白與事實相符，堪可採信。
　㈡又販賣毒品係違法行為，非可公然為之，且有其販售通路及
    管道，復無公定價格，容易增減分裝之份量，而每次買賣之
    價量亦可能隨時依雙方關係深淺、資力、需求及對行情之認
    知、毒品純度、來源充裕、查緝鬆嚴、購買者被查獲時供述
    購買對象之可能風險等，而異其準，非可一概而論。而近年
    來政府為杜絕毒品之氾濫，對查緝施用及販賣毒品之工作無
    不嚴加執行，販賣毒品又屬重罪，依一般經驗法則，若無利
    可圖，應無甘冒持有毒品遭查獲之極大風險，平白無端提供
    毒品之理，況被告已自承有因此而獲利（本院訴卷第60頁）
    ，是其所為販賣毒品犯行，自有營利之意圖，應可認定。
三、綜上，被告本件犯行事證明確，犯行堪予認定，均應依法論
    科。　　
參、論罪部分：
一、事實一部分：
　㈠查被告前於109年間因施用毒品案件，經本院以109年度毒聲字
    402號裁定送觀察、勒戒後，因認無繼續施用毒品之傾向，於
    110年5月14日執行完畢釋放出所乙情，有臺灣高等法院被告前
    案紀錄表在卷可考，是被告110年5月14日觀察、勒戒執行完
    畢釋放後，未滿3年再犯本件施用第二級毒品犯行，自應依
    毒品危害防制條例第20條第3項規定追訴、處罰。
  ㈡甲基安非他命為毒品危害防制條例第2條第2項第2款所列之第
    二級毒品，不得非法持有、販賣、施用。是核被告所為，係
    犯毒品危害防制條例第10條第2項之施用第二級毒品罪。被
    告施用前持有第二級毒品之低度行為，應為其施用之高度行
    為所吸收，不另論罪。
二、事實二部分：
　　核被告所為均係犯毒品危害防制條例第4條第2項販賣第二級
    毒品罪。其持有甲基安非他命之低度行為，為販賣之高度行
    為所吸收，不另論罪。
三、被告所犯事實一至二部分（共11罪），其犯意各別，行為互
    殊，應分論併罰。
四、刑之加重減輕事由：
  ㈠毒品危害防制條例第17條第2項部分：
　　按犯第4條至第8條之罪於偵查及歷次審判中均自白者，減輕
    其刑，毒品危害防制條例第17條第2項定有明文。查被告就
    事實二之犯行，均於偵審時自白，已如前述，是均依同條例
    第17條第2項規定減輕其刑。
  ㈡刑法第59條部分：
　⒈按刑法第59條之酌量減輕其刑，必於犯罪之情狀，在客觀上
    足以引起一般同情，認為即予宣告法定低度刑期，猶嫌過重
    者，始有其適用（最高法院51年台上字第899號判例意旨參
    照）。
　⒉被告之辯護人雖分別主張：就事實二部分，本件被告僅零星
    販賣毒品，並非大中盤毒梟，又販賣毒品之數量及所獲利益
    非多，且雖未查獲上游，然被告竭力協助警方查獲上游，縱
    對其本件犯行科以最低度刑仍嫌過重，請求除依刑法第57條
    規定從輕量刑外，再依刑法第59條規定予以減刑等語（本院
    訴卷第231頁）。本院審酌被告既知悉甲基安非他命為法律
    所嚴格禁止販賣之違禁物，染毒更能令人捨身敗家，毀其一
    生，竟甘冒重典，從110年8月間至111年3月間即多次販賣毒
    品，對象為3人，次數合計高達10次，可見其行為嚴重影響
    國人身心健康及社會秩序，所造成危害治安程度甚鉅，是辯
    護人前揭主張，認無足採，況被告前經偵審自白減輕其刑後
    ，其販賣第二級毒品罪之法定刑均已大幅減輕，尚無情輕法
    重之情形，本院認被告之行為，犯罪情狀皆無可憫恕之情形
    ，且在客觀上不足以引起一般人同情，亦無宣告法定最低度
    刑（有期徒刑5年）仍嫌過重之情形，爰均不依刑法第59條
    規定予以減輕其刑，附此敘明。
  ㈢至被告構成累犯之事實及應加重其刑之事項，均應由檢察官
    主張並具體指出證明之方法後，經法院踐行調查、辯論程序
    ，方得作為論以累犯及是否加重其刑之裁判基礎，有最高法
    院刑事大法庭110年度台上大字第5660號裁定可供參考。本
    案檢察官並未就被告是否構成累犯之事實及應加重其刑之事
    項為任何主張並具體指出證明方法，依上開意旨，本院自毋
    庸就此部分審酌並列為是否加重其刑之裁判基礎，惟關於被
    告之前科、素行，仍列為刑法第57條所定「犯罪行為人之品
    行」之審酌事項，附此敘明。　　
肆、科刑部分：
　　爰以行為人責任為基礎，被告前有施用毒品、妨害自由、竊
    盜等犯罪前科，有臺灣高等法院被告前案紀錄表可憑。審酌
    被告正值青年，竟不思以正途賺取財物，而以販賣毒品營利
    ，助長施用行為更形氾濫；兼衡其有10次販毒行為，販毒對
    象3人，販毒所得合計為新臺幣（下同）56,000元，且前已
    因施用毒品案件經觀察、勒戒之程序，本應知所警惕，猶漠
    視法令禁制，再次施用毒品，顯未知所戒慎，未戒除施用毒
    品惡習，然又被告犯後於偵、審均自白犯行、已有悔意，兼
    衡被告高中畢業，入監前在電視台幕後製作道具，需撫養姐
    姐等一切情狀（本院訴卷第233頁），分別量處如主文主刑
    部分所示之刑，並就事實一所犯諭知易科罰金之折算標準，
    且就事實二部分定應執行之刑。
伍、沒收部分：
一、扣案如附表二編號1、2所示之物，分別為本件被告販毒所餘
    及供其施用毒品所用，且經檢驗內含甲基安非他命之成分，
    有臺北市政府警察局111年北市鑑毒字第105號鑑定書、交通
    部民用航空局航空醫務中心111年4月8日航藥鑑字第0000000
    號毒品鑑定書在卷可佐（偵卷第437、441頁），自屬查獲之
    第二級毒品無訛，故扣案如附表二編號1、2之物，既因毒品
    沾黏添附而無法析離，是不問屬於犯人與否，應依毒品危害
    防制條例第18條第1項前段之規定，均宣告沒收銷燬。
二、扣案如附表二編號3、4之電子磅秤及手機，均係被告所有供
    販毒所用之物，業經其供承明確（偵卷第286頁、本院訴卷
    第208頁），依毒品危害防制條例第19條第1項規定，宣告沒
    收。
三、扣案如附表二編號5之吸食器，為被告所有，業據其供陳在
    卷，雖非專供其施用第二級毒品之器具，但仍係供其本件施
    用毒品所用之物，應依刑法第38條第2項前段之規定，併予
    宣告沒收。
四、查被告有如附表一「金額」欄位所載各次販賣毒品所得共計
    56,000元，雖未扣案，惟既屬犯罪所得，爰依刑法第38條之
    1第1項前段、第3項規定宣告沒收，如全部或一部不能沒收
    或不宜執行沒收時，追徵其價額。
據上論斷，應依刑事訴訟法第299條第1項前段，毒品危害防制條
例第4條第2項、第10條第2項、第17條第2項、第18條第1項前段
、第19條第1項，刑法第11條、第41條第1項前段、第51條第5款
、第38條第2項前段、第38條之1第1項前段、第3項，判決如主文
。
本案經檢察官林劭燁提起公訴，檢察官呂俊儒到庭執行職務。
中　　華　　民　　國　　111 　年　　7 　　月　　26　　日
　　　　　　　　　刑事第八庭　審判長法　官  解怡蕙
　　　　　　　　　　　　　　　　　　法　官  李陸華
　　　　　　　　　　　　　　　　　　法　官  楊世賢
上正本證明與原本無異。
如不服本判決應於收受送達後20日內向本院提出上訴書狀，並應
敘述具體理由；其未敘述上訴理由者，應於上訴期間屆滿後20日
內向本院補提理由書（均須按他造當事人之人數附繕本）「切勿
逕送上級法院」。因疫情而遲誤不變期間，得向法院聲請回復原
狀。
　　　　　　　　　　　　　　　　　　書記官  張華瓊 
中　　華　　民　　國　　111 　年　　7 　　月　　26　　日
附錄本案論罪科刑法條全文：
毒品危害防制條例第4條
製造、運輸、販賣第一級毒品者，處死刑或無期徒刑；處無期徒
刑者，得併科新臺幣3千萬元以下罰金。
製造、運輸、販賣第二級毒品者，處無期徒刑或10年以上有期徒
刑，得併科新臺幣1千5百萬元以下罰金。
製造、運輸、販賣第三級毒品者，處7年以上有期徒刑，得併科
新臺幣1千萬元以下罰金。
製造、運輸、販賣第四級毒品者，處5年以上12年以下有期徒刑
，得併科新臺幣5百萬元以下罰金。
製造、運輸、販賣專供製造或施用毒品之器具者，處1年以上7年
以下有期徒刑，得併科新臺幣1百50萬元以下罰金。
前五項之未遂犯罰之。

毒品危害防制條例第10條
施用第一級毒品者，處6月以上5年以下有期徒刑。
施用第二級毒品者，處3年以下有期徒刑。

附表一：
編號 時    間 地      點 金    額(新臺幣) 數  量 對  象 主刑  一 110年9月5日晚間10時許 臺北市信義區之吳興公園 3萬1,000元 半 兩  詹承佑 劉志祥販賣第二級毒品，處有期徒刑陸年。  二 111年3月27日 臺北市○○區○○街000巷0弄00○0號4樓之劉志祥住處 4,000元 2公克 詹承佑 劉志祥販賣第二級毒品，處有期徒刑伍年肆月。  三 110年8月25日下午5、6時許 同      上 3,000元 1公克 詹承佑 劉志祥販賣第二級毒品，處有期徒刑伍年肆月。 四 110年11月4日晚間9時20分許 同      上  500元 1小包 陳瑩龍 劉志祥販賣第二級毒品，處有期徒刑伍年貳月。  五 111年1月25日下午6時47分許 臺北市信義區吳興街之某巷子內   500元 1小包 同  上 劉志祥販賣第二級毒品，處有期徒刑伍年貳月。  六 111年2月16日晚間10時25分許 臺北市○○區○○街000巷0弄00○0號4樓之劉志祥住處 1,000元 1小包 同  上 劉志祥販賣第二級毒品，處有期徒刑伍年貳月。  七 110年12月20日晚間10時25分許 臺北市中山區林森北路119巷口附近 4,000元 2公克 施雯山 劉志祥販賣第二級毒品，處有期徒刑伍年肆月。  八 110年12月21日凌晨2、3時許 臺北市中山區林森北路119巷口附近 4,000元 2公克 同  上 劉志祥販賣第二級毒品，處有期徒刑伍年肆月。  九 110年12月23日晚間11時30分許 同      上 6,000元 3公克 同  上 劉志祥販賣第二級毒品，處有期徒刑伍年陸月。  十 110年12月30日晚間7、8時許 同     上 2,000元 1公克 同  上 劉志祥販賣第二級毒品，處有期徒刑伍年貳月。 

附表二：
編號 扣押物品名稱 數量 備註 一 含甲基安非他命成分之白色透明晶體（各含包裝袋1只，驗前總淨重4.81公克） 3包 台北市政府警察局111年北市鑑毒字第105號鑑定書（偵卷第437頁） 二 含有第二級毒品甲基安非他命成分之吸食器 2組 交通部民用航空局航空醫務中心111年4月8日航藥鑑字第0000000號毒品鑑定書（偵卷第441頁） 三 電子磅秤 2台  四 SAMSUNG廠牌黑色手機 1支 IMEI：000000000000000號 五 吸食器 2組